臺灣基隆地方法院民事判決
109年度簡上字第41號
上  訴  人  林明松  

被上訴人    吳連生  
上列當事人間請求損害賠償等事件，上訴人對於民國109年6月11
日本院基隆簡易庭109年度基簡字第572號第一審判決提起上訴，
本院第二審合議庭於民國109年11月30日言詞辯論終結，判決如
下：
    主  文
上訴駁回。
第二審訴訟費用由上訴人負擔。
    事實及理由
一、按第二審判決書內應記載之事實，得引用第一審判決。當事
    人提出新攻擊或防禦方法者，應併記載之。判決書內應記載
    之理由，如第二審關於攻擊或防禦方法之意見及法律上之意
    見與第一審判決相同者，得引用之；如有不同者，應另行記
    載。關於當事人提出新攻擊或防禦方法之意見，應併記載之
    ，民事訴訟法第454條定有明文，上開規定於簡易訴訟程序
    之上訴，依同法第436條之1第3項規定，亦準用之。
二、原審審酌兩造提出之攻擊防禦方法並調查相關證據後，判決
    上訴人應給付被上訴人新臺幣（下同）126,800元，及自民
    國109年5月25日起至清償日止，按週年利率百分之5計算之
    利息，並依職權宣告假執行。上訴人不服，提起上訴，上訴
    聲明為：原判決廢棄。被上訴人在第一審之訴及假執行之聲
    請均駁回。第一、二審訴訟費用由被上訴人負擔。被上訴人
    則聲明：上訴駁回。
三、上訴人之陳述除與原判決記載相同者，茲引用之外，補陳略
    以：本案最大的受害者為上訴人本身，且此次火災是縱火，
    理應向縱火者求償，不應由同為被害人的上訴人賠償。當日
    簽立和解書（本院按即原審卷第19頁之文書，下稱系爭協議
    書），是迫於上訴人舟車疲勞，車也全毀，在精神狀況極差
    的情況所致。且系爭協議書附有但書，如果火災不是上訴人
    的責任，上訴人就不負責賠償等語。
四、被上訴人陳述除與原判決記載相同者，茲引用之外，補陳略
    以：上訴人的車波及到被上訴人的車，所以找上訴人求償。
    上訴人主張系爭協議書附有但書，被上訴人否認等語。
五、本院之判斷：
    本件判決應記載之理由，經本院審理結果，認關於兩造攻擊
    防禦方法及法律上之意見，均與第一審判決理由相同（詳見
    原審判決書第2至4頁)，茲引用之，不予贅述。並補充如下
    ：上訴人主張：其簽立系爭協議書，係迫於舟車疲勞，車也
    全毀，在精神狀況極差的情況所簽云云，惟上訴人係有完全
    行為能力之人，且並未舉證證明被上訴人係乘其急迫、輕率
    或無經驗而使之簽立系爭協議書，或系爭協議書之意思表示
    有何受詐欺或脅迫之情形，上訴人自應受系爭協議書之拘束
    。上訴人雖主張又系爭協議書附有條件，若火災不是上訴人
    之責任，上訴人即不用負責云云，惟觀之系爭協議書全文，
    並無任何關於「以火災原因係上訴人所致，上訴人始需負責
    」之記載，此外，上訴人復未提出任何證據證明兩造有此約
    定，上訴人此部分之主張亦非可採。
六、綜上所述，被上訴人依系爭協議書，請求上訴人給付126,80
    0元及法定遲延利息，為有理由。原審判命上訴人如數給付
    ，核無不合。上訴意旨指摘原判決不當，求予廢棄改判，為
    無理由，應駁回上訴。
七、本件事證已臻明確，兩造其餘主張、舉證及攻擊防禦方法，
    與判決結論無涉或無違，爰不一一論述。
八、據上論結，本件上訴為無理由，依民事訴訟法第436條之1第
    3項、第449條第1項、第454條、第78條、第87條第1項，判
    決如主文。
中　　華　　民　　國　　109 　年　　12　　月　　30　　日
                  民事庭審判長法  官  黃梅淑

                              法  官  徐世禎
　　　　　　　　　　　　　　　
　　　　　　　　　　　　　　　法  官  高偉文
以上正本係照原本作成。
本件判決不得上訴。
中　　華　　民　　國　　109 　年　　12　　月　　30　　日
                               書記官  王人俊